臺灣臺南地方法院刑事判決　　　
110年度交易字第1144號
聲  請  人  臺灣臺南地方檢察署檢察官
被      告  葉麗卿


            林威隣


上列被告等因過失傷害案件，經檢察官聲請簡易判決處刑（聲請
案號： 110年度調偵字第1313號），本院認不宜以簡易判決處刑
，改依通常程序，判決如下：
    主  文
本件公訴不受理。
    理  由
一、公訴意旨如檢察官聲請簡易判決處刑書所載（如附件）。
二、按告訴乃論之罪，告訴人於第一審辯論終結前得撤回其告訴
    ，又告訴經撤回者，應諭知不受理之判決，刑事訴訟法第23
    8條第1項、第303條第3款分別定有明文。
三、查本件告訴人葉麗卿、林威隣告訴被告林威隣、葉麗卿過失
    傷害案件，檢察官聲請簡易判決處刑書意旨認被告2人係觸
    犯刑法第284條前段之過失傷害罪嫌，經本院審酌聲請簡易
    判決處刑書及全案卷證之結果亦同此認定，依同法第287條
    前段之規定，即須告訴乃論。茲因雙方達成調解、具狀撤回
    告訴，此有調解書筆錄、撤回告訴狀附卷足參（本院交簡卷
    第45-46、55、59頁）。依照首開說明，本件爰不經言詞辯
    論，逕為諭知不受理之判決。
據上論斷，應依刑事訴訟法第452條、第303條第3款、第307條，
判決如主文。
中　　華　　民　　國　　110　　年　　11　月　　26　　日
                  刑事第五庭    法　官 蔡奇秀
以上正本證明與原本無異。
如不服本判決應於收受本判決後20日內向本院提出上訴書狀，並
應敘述具體理由。其未敘述上訴理由者，應於上訴期間屆滿後20
日內向本院補提理由書狀（均須按他造當事人之人數附繕本）「
切勿逕送上級法院」。 
　　　　　　　　　　　　　　　　書記官 陳昱潔
中　　華　　民　　國　　110 　年　　12　　月　　2 　　日
附件：
臺灣臺南地方檢察署檢察官聲請簡易判決處刑書　
                                   110年度調偵字第1313號
　　被　　　告　葉麗卿　女　46歲（民國00年0月00日生）
　　　　　　　　　　　　住○○市○區○○○路0段000巷00號
　　　　　　　　　　　　國民身分證統一編號：Z000000000號
　　　　　　　　林威隣  男　28歲（民國00年0月00日生）
　　　　　　　　　　　　住○○市○區○○路000巷00號
　　　　　　　　　　　　國民身分證統一編號：Z000000000號
上列被告等因過失傷害案件，業經偵查終結，認為宜以簡易判決
處刑，茲將犯罪事實及證據並所犯法條分敘如下：
　　　　犯罪事實
一、葉麗卿於民國109年9月11日6時30分許，騎乘車牌號碼000-0
    000號普通重型機車，沿臺南市南區金華路1段自南往北方向
    行駛，行經該路段與鹽埕路南側之交岔路口時，原應注意汽
    車行駛變換車道時，應讓直行車先行，並注意安全距離，而
    依當時天候晴、日間自然光線、路面乾燥、無缺陷、無障礙
    物、視距良好之情狀，客觀上並無不能注意之情事，竟疏未
    注意及此，貿然向左變換車道，適同向在後林威隣騎乘車牌
    號碼000-0000普通重型機車行駛至此，亦疏未注意車前狀沿
    ，貿然前行，雙方因而發生碰撞，致葉麗卿受有兩手、兩肘
    、兩膝、右小腿挫擦傷之傷害；林威隣受有頭部外傷合併顱
    骨骨折、顱內出血、右側鎖骨骨折、臉及四肢多處擦挫傷之
    傷害。
二、案經葉麗卿、林威隣訴由臺南市政府警察局第六分局報告偵
    辦。
　　　　犯罪證據
一、訊據被告葉麗卿、林威隣雖坦承於上揭時地與對方發生碰撞
    一情不諱，然被告葉麗卿辯稱：是對方的錯，我有看後照鏡
    沒有車之後，我再往左變化車道云云；被告林威隣辯稱：我
    是有注意車前狀況，因為他緊急煞所以我來不及反應，是對
    方的錯云云。惟上揭犯罪事實，業據告訴人林威隣、葉麗卿
    相互指訴綦詳，復有道路交通事故現場圖、道路交通事故調
    查報告表（一）、（二）、臺南市立醫院、李外科診所診斷
    證明書各1紙、現場照片25幀在卷可資佐證。按駕駛人變換
    車道時，應讓直行車先行，並注意安全距離；又內側車道設
    有禁行機車標誌或標線者，應依兩段方式進行左轉，不得
    由內側或其他車道左轉，機車行駛之車道，應依標線之規定
    行駛；又汽車行駛時，駕駛人應注意車前狀況，並隨時保持
    必要之安全措施，道路交通安全規則第99條第1項第3款及第
    2項第1款、第94條第3項分別定有明文，被告2人駕車自應注
    意上述道路交通安全規定。又依卷附道路交通事故調查報告
    表所載，當時客觀上並無不能注意之情形，被告2人竟疏未
    注意及此，以致肇事，致對方受傷，被告2人應有過失。且
    被告2人過失行為與對方之受傷間具有相當因果關係，被告2
    人上揭所辯，顯係臨訟卸責之詞，委無足採，本件事證明確
    ，其等犯嫌堪予認定。
二、核被告2人所為，均係犯刑法第284條前段之過失傷害罪嫌。
三、依刑事訴訟法第451條第1項聲請逕以簡易判決處刑。
　　此　致
臺灣臺南地方法院
中　　華　　民　　國　 110　　年　　8 　　月　　5 　　日
　　　　　　　　　　　　　　　檢察官  周文祥
本件證明與原本無異
中　　華　　民　　國　 110　　年　　8 　　月　　12　　日
                              書記官  鍾明智
所犯法條：
中華民國刑法第284條
因過失傷害人者，處 1 年以下有期徒刑、拘役或 10 萬元以下
罰金；致重傷者，處 3 年以下有期徒刑、拘役或 30 萬元以下
罰金。

附記事項：
本件係依刑事訴訟法簡易程序辦理，法院簡易庭得不傳喚被告、
輔佐人、告訴人、告發人等出庭即以簡易判決處刑；被告、被害
人、告訴人等對告訴乃論案件如已達成民事和解而要撤回告訴或
對非告訴乃論案件認有受傳喚到庭陳述意見之必要時，請即另以
書狀向簡易法庭陳述或請求傳訊。